【裁判字號】    98,裁,2984
【裁判日期】    981210
【裁判案由】    營業稅罰鍰
【裁判全文】
最  高  行  政  法  院  裁  定
                                      98年度裁字第2984號
抗  告  人  陳順記企業有限公司
代  表  人  甲○○
                          送達.
                          湖區.
上列抗告人因與相對人財政部臺灣省中區國稅局間營業稅罰鍰事
件，對於中華民國98年5月11日臺中高等行政法院97年度訴字第
467號裁定，提起抗告，本院裁定如下︰
    主  文
抗告駁回。
抗告訴訟費用由抗告人負擔。
    理  由
一、按抗告法院認抗告為不合法或無理由者，應為駁回抗告之裁
    定。
二、本件原裁定以：原法院民國98年4月2日97年度訴字第467號
    裁定，係於98年4月7日送達抗告人之送達代收人，有卷附送
    達證書可稽，抗告之不變期間自裁定送達之翌日起，算至98
    年4月17日（星期五）即已屆滿，惟抗告人遲至98年4月30日
    始提出抗告狀，有收文戳可按，已逾不變期間，其抗告即不
    能認為合法為由，裁定駁回抗告人之上訴。
三、抗告意旨略謂：抗告人之輔佐人兼送達代收人乙○○，因心
    臟病於98年4月1日入院手術，於同年4月6日至10日於加護病
    房接受治療與觀察，迄同年4月28日始出院等語。
四、本院查：按提起抗告，應於裁定送達後10日之不變期間內為
    之，行政訴訟法第268條前段定有明文。本件原審98年4月2
    日97年度訴字第467號裁定，於98年4月10日因送達時，未獲
    會唔本人亦無受領文書之同居人或受僱人，而依行政訴訟第
    73條第1項規定，寄存於內湖區東湖派出所，則於寄存時則
    已發生合法送達之效力，至於該送達代收人有無轉交與應受
    送達人或於何時轉交，均不影響其已合法送達之效力。故其
    抗告之不變期間自裁定送達之翌日起，算至98年4月20日（
    星期一）即已屆滿，抗告人遲至98年4月30日始提出抗告狀
    ，顯已逾不變期間，原裁定固誤將送達期日載為98年4月7日
    ，其抗告期間算至98年4月17日屆滿，以抗告人逾抗告不變
    期間始提起抗告，而駁回抗告人抗告，其算法雖有未洽，惟
    結果與本院並無二致，本院認原裁定仍應予以維持。抗告意
    旨謂抗告人之送達代收人乙○○因病住院手術，於98年4月
    1日住院迄同年月28日出院等語，惟查此乃是否因不應歸責
    於已事由，致遲誤不變期間，而於其原因消滅後，得否聲請
    回復原狀問題，核與抗告人提起抗告是否逾期無涉，其抗告
    為無理由，應予駁回。
三、據上論結，本件抗告為無理由，依行政訴訟法第104條、民
    事訴訟法第95條、第78條，裁定如主文。
中    華    民    國    98    年    12    月    10    日
                    最高行政法院第二庭
                        審判長法官  鍾  耀  光
                              法官  侯  東  昇
                              法官  黃  秋  鴻
                              法官  黃  淑  玲
                              法官  鄭  小  康
以  上  正  本  證  明  與  原  本  無  異
中    華    民    國    98    年    12    月    11    日
                              書記官  黃  淑  櫻


司法院資訊處製作；財團法人民間司法改革基金會備份。
